【裁判字號】    89,親,29
【裁判日期】    891115
【裁判案由】    確認親子關係不存在
【裁判全文】
臺灣嘉義地方法院民事判決  八十九年度親字第二九號
    原      告    丙○○
    被      告    甲○○
    兼法定代理人  乙○○
右當事人間確認親子關係不存在事件，本院判決如左：
    主      文
確認被告甲○○（民國八十九年七月十二日生）非被告乙○○之婚生子。
訴訟費用由被告負擔。
    事      實
甲、原告方面：
  一、聲明：如主文所示。
  二、陳述：原告與被告乙○○本係夫妻，嗣於民國八十九年二月二十一日協議離婚
      ，原告於八十九年七月十二日生下一子即被告甲○○，惟原告自八十八年九月
      五日即離家出走後即未與被告乙○○同居，並於離家期間與他人發生關係，是
      被告甲○○非自被告乙○○受胎所生，為此依法訴請確認被告間親子關係不存
      在。
  三、證據：提出出生證明書、戶籍謄本、財團法人天主教聖馬爾定醫院ＤＮＡ親子
      血緣關係諮詢報告單各一件為證。
乙、被告方面：
  一、聲明：同意原告之請求。
  二、陳述：被告甲○○確非被告乙○○所生之子。
     理      由
一、本件原告主張其與被告乙○○本係夫妻，嗣於八十九年二月二十一日協議離婚，
    嗣於八十九年七月十二日原告生下一子即被告甲○○，惟原告自八十八年九月五
    日即離家出走後即未與被告乙○○同居，並於離家期間與他人發生關係，被告甲○○非自被告乙○○受胎所生等情，業據其提出出生證明書、戶籍謄本各一件為
    證；又兩造於訴訟前即先行至財團法人天主教聖馬爾定醫院為親子血緣關係之檢
    驗，檢驗結果亦認：「乙○○及丙○○之子（即被告甲○○）之送檢檢體，其Ｄ
    ＮＡ  ＳＴＲ系統四個基座型別矛盾，即乙○○與丙○○之子（即被告甲○○）
    間無血緣關係」，此亦有原告所提之財團法人天主教聖馬爾定醫院ＤＮＡ親子血
    緣關係諮詢報告單在卷可稽，原告之主張，堪信為真。
二、按從子女出生日回溯第一百八十一日起至第三百零二日止，為受胎期間；又妻之
    受胎，係在婚姻關係存續中者，推定其所生子女為婚生子女；再民法第一千零六
    十三條第一項所規定之婚生子女推定，如夫妻之一方能證明妻非自夫受胎者，得
    提起否認之訴，但應於知悉子女出生之日起，一年內為之，民法第一千零六十二
    條第一項、第一千零六十三條第一項、第二項分別定有明文。查原告受胎生下被
    告甲○○，其受胎期間係在其與被告乙○○婚姻關係存續中，本應推定被告甲○○為原告與被告乙○○之婚生子女，然原告既非自被告乙○○受胎而懷有被告甲○○，已如前述，並於知悉時起一年內提起本件訴訟，則揆諸前開說明，本件原
    告訴請確認被告甲○○非原告與被告乙○○之婚生子女，自屬於法有據，應予准
    許。
三、據上論結，本件原告之訴為有理由，依民事訴訟法第七十八條、第八十五條第一
    項前段判決如主文。
中      華      民      國    八十九    年     十一     月     十五     日
~B臺灣嘉義地方法院民事第二庭
~B    法  官  羅秀緞
右為正本係照原本作成
如對本判決上訴須於判決送達後廿日內向本院提出上訴狀
中      華      民      國    八十九    年     十一     月     二十     日
~B    書記官  王博昭


司法院資訊處製作；財團法人民間司法改革基金會備份。
